臺灣高等法院臺南分院刑事裁定　　　　　九十一年度抗字第一八四號　Ａ
　　　抗　告　人　甲　○　○
右列抗告人因聲請羈押案件，不服臺灣嘉義地方法院中華民國九十一年六月十一日裁
定（九十一年度聲羈字第四九號）提起抗告，本院裁定如左：
      主      文
抗告駁回。
      理      由
一、抗告意旨以：原審裁定以被告涉嫌偽造文書罪嫌重大且有串供之虞，予以羈押禁
    見固非無見。惟查，苟因被告涉嫌偽造文書罪（按被告偵查中已自白有代填寫一
    份投標單），有事實認有串供之虞，須依具體客觀證據認定之並非漫無限制。然
    同案被告鄭風順就偽造文書部分亦自白有填寫標單，則渠二人似就偽造文書之犯
    行已坦承犯罪，渠二人僅因在何處填寫標單、及何人提出三份標單所供不一；就
    偽造文書之犯罪構成要件該當部分二人所述並無岐異，而本案投標工程係於民國
    八十八年十月二十六日指定三家廠商參予投標比價，距今已二年又八個月，則對
    於在何處填寫標單，何人提供標單難免因時間久遠而記憶模糊，原裁定僅謂：串
    供之虞，並刑事訴訟法第一百零一條第二款羈押抗告人所依據之事實毫無記載，
    此與同條第三項規定：第一項各款所依據之事實，應告之被告及其辯護人，並記
    載於筆錄有所扞挌。故刑事訴訟法第一百零一條第一項第二款「有事實足認有串
    供之虞」，自應依具體事實客觀認定之。因此，應就案件進行情形及被告彼此關
    係等因素及被告是否有此等行為之虞，綜合以觀，決定是否有串供之虞，不可徒
    憑主觀之認定，蓋刑事訴訟法第一百零一條之羈押，係涉人身自由，必須有具體
    客觀之事實，顯示被告有串供之可虞，否則不得予以羈押等語。
二、按原裁定於九十一年六月十一日訊問被告後，認被告涉嫌偽造文書罪嫌重大且有
    串供之虞，予以羈押，其筆錄己載明羈押所依據之事實，而被告甲○○與鄭風順
    涉嫌與被告梅山鄉鄉長陳國華共謀，於八十八年十月間由被告陳國華將梅山鄉公
    所新建工程指定由被告甲○○與鄭風順承包，由被告甲○○與鄭風順以虛偽比價
    之方式得標，並交付回扣三十萬元予陳國華等情，原審經訊問被告等，被告甲○
    ○與鄭風順對甲○○之妻林素月於梅山鄉農會帳戶內一筆三十萬元資金流向說法
    不一致，顯有串證之虞，原審認應予羈押隔離以防串證，而予以羈押，經核並無
    不合，抗告意旨謂「有事實足認有串供之虞，應依具體事實客觀認定之，不可徒
    憑主觀之認定」云云，原裁定對此原則並無違背，是抗告人以此為由，指摘原裁
    定不當，為無理由，應予駁回。
據上論斷，應依刑事訴訟法第四百十二條，裁定如主文。
中    華    民    國      九十一      年      六      月      二十八    日
                                  臺灣高等法院臺南分院刑事第四庭
                                      審判長法官  陳    義    仲
                                            法官  宋    明    蒼
                                            法官  楊    子    莊
右正本證明與原本無異。
不得再抗告。
                                      法院書記官  王    全    龍
中    華    民    國      九十一      年      七      月        四      日
